臺灣臺南地方法院臺南簡易庭民事裁定
109年度南簡字第1676號
原      告  蔡聰木  

被      告  陳仙女  


上列當事人間請求損害賠償等事件，本院裁定如下：
    主    文
原告之訴駁回。
訴訟費用由原告負擔。
    理    由
一、原告起訴主張：原告為門牌號碼臺南市○○區○○路0 段000 巷
    00弄00號房屋（下稱系爭房屋）之所有人，被告為鄰屋即門
    牌號碼臺南市○○區○○路0 段000 巷00弄00號房屋（下稱16號
    房屋）之所有人，原告於民國106 年1 月7 日、107 年6 月
    間、109 年4 月12日陸續發現系爭房屋1 樓廚房天花板漏水
    、2 樓房間地板滲水，經水電師傅進行紅外線檢測及水管氣
    壓測漏工程、原告自行施作牆壁外之冷熱水管，卻仍有漏水
    情形，可知系爭房屋漏水原因係因16號房屋所致。雖前案業
    經判決駁回，但原告於109年11月11日又再次發現2樓房間滲
    水及1樓天花板漏水，故仍再次提起訴訟。爰依侵權行為之
    法律關係，請求被告賠償紅外線檢測費用新臺幣（下同）9,
    000 元、水管氣壓測漏工程費用3,000 元、施作牆壁外之冷
    熱水管費用5,000 元，共計17,000元，及最新發現之損害追
    加5,000元等語。並聲明：被告應給付原告22,000元及法定
    遲延利息；前案訴訟費用及本次之訴訟費用均由被告負擔。
二、按除別有規定外，確定之終局判決就經裁判之訴訟標的，有
    既判力；原告之訴，其訴訟標的為確定判決之效力所及者，
    法院應以裁定駁回之，民事訴訟法第400條第1項、第249條
    第1項第7款分別定有明文。又民事訴訟法第400條第1項所定
    之一事不再理原則，乃指同一事件已有確定之終局判決者而
    言；所謂同一事件，係指同一當事人就同一法律關係而為同
    一之請求。又所謂同一事件，必同一當事人就同一法律關係
    而為同一之請求，或就同一訴訟標的求為相反之判決，或求
    為與前訴可以代用之判決（最高法院82年度台上字第1612號
    判決要旨參照）。
三、查原告曾對被告以相同之侵權行為原因事實即請求被告修復
    房屋共同牆壁至不漏水之損害賠償事件訴訟，前經本院以10
    9 年度南簡字第924號判決確定（原告之訴駁回），業經本
    院調取前案卷宗審核屬實。次查，本件原告依同一原因事實
    ，亦即主張相同之滲漏水原因，而再次請求被告賠償修復共
    同牆壁至不漏水之損害賠償等，顯為「同一當事人、就同一
    法律關係而為同一之請求」，是本件原告就已判決確定之同
    一法律關係重複提起本件訴訟，係屬違反民事訴訟法第400 
    條第1 項不得重複起訴之規定，依法應予駁回。
四、據上論結，依民事訴訟法第436 條第2 項、第249 條第1 項
    第7 款、第95條、第78條，裁定如主文。
中　　華　　民　　國　　110 　年　　1 　　月　　29　　日
                  臺灣臺南地方法院臺南簡易庭
                                  法  官　吳金芳
以上正本證明與原本無異。
如不服本裁定應於送達後10日內向本院提出抗告狀，並應繳納抗告裁判費新臺幣1,000元。　　　　　　　　　　　　　　　　
中　　華　　民　　國　　110 　年　　1 　　月　　29　　日
                                  書記官  李崇文